【裁判字號】    98,審聲,278
【裁判日期】    980818
【裁判案由】    停止執行
【裁判全文】
臺灣高雄地方法院民事裁定             98年度審聲字第278號
聲  請  人  甲○○
相  對  人  台南縣仁德鄉農會
                      號
法定代理人  乙○○
上列當事人間聲請停止執行事件，本院裁定如下：
    主  文
聲請人供擔保新台幣參拾萬元後，本院九十六年度執助字第一七
０號強制執行事件，於本院九十八年度審訴字第一八六五號債務
人異議之訴事件判決確定前，應暫予停止。
    理  由
一、聲請意旨略以：訴外人即聲請人之母吳楊素珠生前對相對人
    負有債務，吳楊素珠死亡後，相對人即以該債務由聲請人繼
    承為由聲請對聲請人強制執行，經本院以民國96年度執助字
    第170 號強制執行事件受理，而核發收取命令，准相對人收
    取聲請人對訴外人臺灣水泥股份有限公司鼓山水泥製品廠之
    薪資債權。惟聲請人並未繼承任何遺產，由聲請人繼續履行
    此債務顯失公平，聲請人業以此為由提起債務人異議之訴，
    現由本院以97年度審訴字第1865號民事事件受理在案，爰依
    強制執行法第18條第2 項之規定，聲請准供擔保後停止強制
    執行。
二、按有回復原狀之聲請，或提起再審或異議之訴，或對於和解
    為繼續審判之請求，或提起宣告調解無效之訴，撤銷調解之
    訴，或對於法院依強制執行法第4 條第1 項第5 款之裁定提
    起抗告時，法院因必要情形或依聲請定相當並確實擔保，得
    為停止強制執行之裁定，強制執行法第18條第2 項定有明文
    。又法院裁定准許停止強制執行所定之擔保金，係備供債權
    人因停止執行所受損害之賠償，其數額應依標的物停止執行
    後，債權人未能即時受償或利用該標的物所受之損害額，或
    其因另供擔保強制執行所受之損害額定之，非以標的物之價
    值或其債權額為依據。（最高法院91年度台抗字第429 號裁
    定意旨參照）
三、經查：聲請人係以其未自吳楊素珠繼承任何遺產，由其繼續
    履行吳楊素珠生前對相對人所負債務顯失公平為由，提起債
    務人異議之訴，聲請停止本院96年度執助字第170 號強制執
    行程序，此經本院調取上開執行卷宗及本院98年度審訴字第
    1865號債務人異議之訴事件卷宗核閱屬實，是聲請人聲請停
    止執行，即屬有據。本院審酌相對人聲請強制執行之債權額
    為新臺幣（下同）5,798,953 元，及其中450 萬元自95年9
    月7 日起至清償日止，按年息9.5%計算之利息，暨按上開利
    率20% 計算之違約金，及上開強制執行程序進行至核發准許
    相對人收取聲請人對臺灣水泥股份有限公司鼓山水泥製品廠
    之薪資債權之收取命令，暨相對人因遲延受償，可能受有之
    利息損害、物價上漲之損失及其他預期利益，加以本案爭點
    在於聲請人所繼承之債務是否為繼承開始前已發生代負履行
    責任之保證債務及由聲請人繼續履行是否顯失公平，預估至
    訴訟確定約需時1 年等情狀，酌定本件之擔保金額為30萬元
    。
四、依強制執行法第18條第2項，裁定如主文。
中    華    民    國    98    年    8     月    18    日
                      民事第二庭法  官  黃悅璇
正本證明與原本無異。
如不服本裁定應於送達後10日內向本院提出抗告狀，並繳納裁判
費新台幣1,000元。
中    華    民    國    98    年    8     月    18    日
                                書記官  林昭吟


司法院資訊處製作；財團法人民間司法改革基金會備份。
